臺灣高雄地方法院刑事判決　　　　　　 93年度簡上字第598號
上　訴　人　乙○○
即　被　告
選任辯護人　莊進祥　律師
上列上訴人因違反商標法案件，不服本院高雄簡易庭中華民國93
年度簡字第3455號93年7 月23日刑事簡易判決（聲請簡易判決處
刑案號：臺灣高雄地方法院檢察署93年度偵字第10989 號），提
起上訴，本院管轄之第二審合議庭判決如下：
    主  文
上訴駁回。
    事  實
一、乙○○係高雄市苓雅區○○○路237 巷41號「展揚企業有限
    公司」負責人，戊○○（涉嫌違反商標法部分未據檢察官起
    訴）係乙○○所僱用之業務員，負責眼鏡架銷售之業務，二
    人均明知「ＴＥＤＳ」商標圖樣，係佑帷有限公司（下稱佑
    帷公司）向經濟部智慧財產局申請註冊登記，取得商標專用
    權之註冊商標，指定使用於眼鏡及其組件上，迄今仍在商標
    專用期間內，未經佑帷公司同意或授權，不得使用於同一或
    類似商品，亦明知乙○○於民國（下同）92年3 月間，以每
    付新台幣（下同）200 元價格，收受丁○○寄賣之眼鏡架20
    0 餘付，其眼鏡架包裝上所標示「ＴＥＤＳ」商標圖樣，未
    經佑帷公司同意或授權使用於該項商品，二人竟基於販賣未
    得商標權人同意，於同一商品，使用相同之註冊商標商品之
    概括犯意聯絡，於92年3 月至4 月之間，由戊○○陸續以每
    付400 至500 元之價格出售予不特定眼鏡架行賺取差價牟利
    多次，並於92年3 月19日，以每付400 元之價格，販賣前開
    眼鏡架9 付予彰化縣鹿港鎮承明眼鏡架行之負責人己○○，
    嗣佑帷公司業務員許志宏92年3 月間在眼鏡架行發現有上開
    仿冒商標商品始悉上情。
二、案經佑帷有限公司訴由台灣高雄地方法院檢察署檢察官聲請
    簡易判決處刑。
    理  由
一、訊據被告乙○○固未否認向丁○○取得外包裝有「ＴＥＤＳ
    」商標圖樣眼鏡架200 餘付，並由業務員戊○○負責銷售予
    己○○之事實，然矢口否認有違反商標法之犯行，辯稱：「
    扣案物是丁○○寄賣的，甲○○、丙○○及許志宏都未與我
    聯絡，我不知道系爭商標係他人註冊的，也不知道我賣的東
    西是仿冒商標商品」云云。經查：
(一)、「ＴＥＤＳ」商標圖樣，係佑帷公司向經濟部智慧財產局申
    請註冊登記，取得商標專用權之註冊商標，指定使用於眼鏡
    架及其組件上，迄今仍在商標專用期間內之事實，有經濟部
    智慧財產局商標註冊證1 紙可憑，是以佑帷公司對於該商標
    享有專用權，他人未經佑帷公司同意或授權，不得將該商標
    使用於同一或類似商品至明。
(二)、被告自92年3 月間自丁○○取得外包裝標示「ＴＥＤＳ」商
    標之眼鏡架200 餘付後，經由業務員戊○○，以400 元至50
    0 元之價格販賣該眼鏡架予不特定之眼鏡架行，前後約2 個
    月之事實，業據被告於偵查中供陳在卷，業經本院當庭勘驗
    被告於93年5 月4 日偵查中之供述，確認屬實，有本院94年
    1 月27日勘驗筆錄可憑（見本院94年1 月27日訊問筆錄第6
    頁）。又證人己○○於本院審理時亦證稱，92年3 月19日，
    伊向戊○○購入有「ＴＥＤＳ」商標圖樣之眼鏡架9 付等語
    ，而前開眼鏡架為仿冒商標商品之事實，業經告訴代理人丙○○於警詢中確認無訛。再證人丁○○於本院審理時亦證稱
    ，92年3 月間伊將200 付至300 付外包裝有「ＴＥＤＳ」商
    標圖樣之眼鏡架交由被告寄賣，至92年4 月至5 月間，甲○○以電話向伊訂貨後，伊始知悉佑帷公司將對伊提起侵害商
    標專用權之訴訟，伊將該情告訴被告之後，被告將販賣剩餘
    的眼鏡架架寄還予伊，數量約原先之半數等語（見本院94年
    10月12日審判筆錄第10頁、第14頁），足見被告確實於94年
    3 月至4 月期間，有販賣前開仿冒商標商品，且數量達100
    餘付之事實，堪予認定。其嗣後於本院審理時辯稱先後僅賣
    出9 付眼鏡架，均售予己○○之詞，顯不可採。
(三)、被告雖否認對於告訴人享有系爭商標之專用權一事知情，然
    至案發時，其經營眼鏡架業務達23年之久，其間經常販賣知
    名品牌眼鏡架，亦知販賣該等眼鏡架需取得商標專用權人授
    權等事實為其所自承，其對於所銷售品牌之眼鏡架所使用之
    商標，是否經他人註冊享有商標專用權，當無不知加以探究
    之理。況且證人甲○○於本院審理時亦證稱，92年3 月初戊○○持前開有「ＴＥＤＳ」商標圖樣之眼鏡架向伊兜售但伊
    未購買，當時佑帷公司業因「ＴＥＤＳ」品牌眼鏡架之專利
    問題與他人訴訟中，伊知悉該品牌之眼鏡係佑帷公司享有商
    標專用權，嗣後曾經告訴戊○○，系爭商標他人享有商標專
    用權，戊○○並曾表示該品牌其公司有代理，嗣後伊因聽同
    業說該品牌之眼鏡銷售狀況不錯，所以經比價後，以電話向
    被告（按應係丁○○之誤）購買等語（見本院94年10月12日
    審判筆錄第5 頁至第7 頁），而證人己○○於本院審理時亦
    證稱，92年3 月19日伊向戊○○購買系爭眼鏡架後，佑帷公
    司業務員許志宏曾經告知系爭商標之專用權為佑帷公司享有
    ，伊曾經將此事告知戊○○等語，而證人戊○○於本院審理
    時亦未否認該情，並表示曾經向公司會計反應該事（見本院
    94年10月12日審判筆錄第11頁、第18頁），是以下游之眼鏡
    銷售業者均知系爭商標係告訴人享有專用權，且陸續告知被
    告公司業務員，被告為上游廠商，銷售眼鏡架之品牌、數量
    及銷售之經驗均多過一般眼鏡行，更不可能對於其所銷售之
    眼鏡可能侵害他人商標專用權之情全然不知，被告辯稱系爭
    品牌之眼鏡架之名度不高，故其全然不知他人就該商標享有
    專用權之情，並不足採。其明知自己未獲授權，仍販賣丁○○所寄賣之有「ＴＥＤＳ」商標圖樣之眼鏡架，顯然具有販
    賣仿冒商標商品之犯易甚明。
(四)、此外，本件並有展揚企業有限公司出貨單、出貨用之掛號包
    裹袋之相片各1份及仿冒告訴人公司「ＴＥＤＳ」商標眼鏡
    架照片2張可憑。本件事證明確，被告之犯行堪予認定。
二、查被告乙○○行為後，商標法已於92年5 月28日修正公布，
    並自同年11月28日施行，關於販賣仿冒商品罪之罰則，該法
    原於第63條、第62條第1 款規定：明知為意圖欺騙他人，於
    同一商品，使用相同於他人註冊商標之圖樣之商品而販賣者
    ，法定刑為1 年以下有期徒刑、拘役或科或併科新台幣50,0
    00元以下罰金；惟於修法後，則改列於第82條、第81條第1
    款規定：明知為未得商標權人同意，於同一商品，使用相同
    之註冊商標之商品而販賣者，法定刑為1 年以下有期徒刑、
    拘役或科或併科新台幣50,000元以下罰金；上開二者之法定
    刑相同，僅於文字上就構成要件內容有若干修正，是被告行
    為之時間，雖在商標法修正生效前，惟依刑法第2 條第1 項
    前段之規定，仍應適用裁判時之法律，即修正後商標法第82
    條論處。是核被告所為，係違反修正後商標法第82條、第81
    條第1 款之明知為未得商標權人同意，於同一商品，使用相
    同之註冊商標之商品而販賣罪。被告與戊○○就前開犯行，
    有犯意聯絡及行為分擔，為共同正犯。被告意圖販賣而陳列
    之低度行為，則為販賣之高度行為所吸收，不另論罪。又被
    告先後多次販賣仿冒商品之行為，時間緊接，犯罪構成要件
    相同，顯係基於概括犯意反覆為之，應依連續犯之規定論以
    一罪，並加重其刑。
三、原審認被告罪證明確，並適用刑事訴訟法第449 條第1 項前
    段（原判決漏引第449 條第3 項，贅引第450 條第1 項），
    商標法第82條、第81條第1 款，刑法第2 條第1 項前段、第
    11 條 前段、第28條、第56條、第41條第1 項前段，罰金罰
    鍰提高標準條例第2 條。審酌商標具有辨識商品來源之功能
    ，且為企業者歷經相當時間、投入大量資金於商品行銷、改
    良，始具有表彰特定品質之效；被告因貪圖小利，販賣本案
    仿冒品，對商標專用權人潛在市場利益侵害重大，並有礙公
    平交易秩序，且被告於犯後矢口否認犯行，犯罪後態度不佳
    ，惟考量被告所販賣之仿冒商標商品，數量及價值尚非甚鉅
    ，及被告未曾受有期徒刑以上刑之宣告，有台灣高等法院被
    告前案紀錄表可佐，足見其素行尚可等一切情狀，量處拘役
    50日，併諭知易科罰金之折算標準，其認事用法均無違誤，
    量刑亦稱妥適，被告否認犯行指摘原判決不當，為無理由，
    應予駁回。
據上論斷，應依刑事訴訟法第455 條之1 第1 項、第3 項、第36
8 條，判決如主文。
本案經檢察官庚○○到庭執行職務
中　    華　    民  　  國　　94　　年　11   月  23　 日
                刑事第七庭      審判長    法  官  孫啟強
                                          法  官  張茹棻
                                          法  官  卓立婷
以上正本證明與原本無異。
本判決不得上訴。
中　    華　    民  　  國　　94　　年　11   月  28　 日
                                          書記官  李春慧
